【裁判字號】    89,易,1028
【裁判日期】    891215
【裁判案由】    竊盜
【裁判全文】
臺灣新竹地方法院刑事判決                        八十九年度易字第一二八號
    公  訴  人  臺灣新竹地方法院檢察署檢察官
    被      告  乙○○
右列被告因竊盜案件，經檢察官提起公訴（八十九年度偵字第一○三六號），本院判
決如左：
    主  文
乙○○共同攜帶兇器竊盜，累犯，處有期徒刑壹年。
    事  實
一、乙○○有竊盜、恐嚇、違反麻醉藥品管理條例等前科，最後一次因恐嚇及違反麻
    醉藥品管理條例案件，分別經法院判處有期徒刑三月、四月及定應執行刑六月確
    定，甫於民國八十七年一月二十九日執行完畢。詎乙○○仍不知悔改，另與甲○
    ○共同基於為自己不法所有之意圖 (甲○○竊盜部分已經臺灣屏東地方法院判處
    有期徒刑一年確定) ，二人於八十八年五月二十八日下午輪流駕駛由甲○○提供
    改懸掛ＬＨ－九四七一號牌之贓車載乙○○自新竹南下屏東 (甲○○教唆竊盜部
    分，另經臺灣新竹地方法院檢察署檢察官以八十八年度偵字第八六六六號提起公
    訴，乙○○則不知該車輛係贓車)，嗣於同日下午五時許，抵達王西揚所有位於
    屏東縣內埔鄉○○村○○路旁河床邊之檳榔園區，由乙○○持可供兇器使用之連
    接鎌刀之竹竿一支進入園區竊取檳榔，甲○○則在旁把風並將竊得之檳榔以麻袋
    包裝成三袋後，先以上述自小貨車載屏東縣內埔鄉振興村、水門村交界處之土地
    公廟旁藏放，嗣於當日晚上七時許，甲○○再返回王西揚之檳榔園區與乙○○將
    其餘竊得檳榔包裝成三袋並搬上前述自小貨車時，適為王西揚發現而呼喊附近農
    民一同上前圍捕，乙○○與甲○○趁機分竄逃逸後，甲○○另於當日晚上十時二
    十分許，雇用不知情之計程車司機前往上開土地公廟搬運竊得之檳榔，旋車行至
    屏東縣內埔鄉○○村○○路時，為警攔檢而循線查獲。
二、案經屏東縣警察局內埔分局報告臺灣屏東地方法院檢察署檢察官呈請臺灣高等法
    院檢察署檢察長核轉臺灣新竹地方法院檢察署檢察官偵查起訴。
    理  由
一、訊據被告乙○○矢口否認有何竊盜行為，並辯稱伊當日受甲○○之邀南下訪友，
    並與甲○○輪流駕駛上述自小貨車由新竹南下屏東，車行至高屏大橋時，伊因肚
    子痛而尋覓廁所解決，甲○○則告知欲先去訪友等語。惟查：被告倘若真係受甲
    ○○之邀而南下屏東訪友，則長途拔涉抵達屏東時，衡情，甲○○應無於被告乙
    ○○尋覓廁所期間棄置不顧而自行離去訪友之理，被告所辯情節唐突而與常情不
    符，又本件竊取王西揚之檳榔者共有二人等情，亦據証人王西揚於八十八年五月
    二十九日警訊時証述翔實，則甲○○自外遠地前來屏東，又如何能在短暫時間內
    另邀他人共同竊取王西揚之檳榔？況且，甲○○確與被告乙○○共同於前揭時地
    竊取王西揚之檳榔等情，迭據甲○○於偵查中陳述在卷，甲○○嗣於本院八十九
    年十一月二十一日審理時改口稱：被告乙○○雖一同進入檳榔園並幫忙包裝割下
    之檳榔，然而伊曾告知被告乙○○該檳榔係其朋友的，被告乙○○並不知係偷竊
    檳榔等語，與被告乙○○上開所辯：因肚子痛另覓廁所而未曾到王西揚之檳榔園
    等語，南轅北轍，益見甲○○於本院審理時所述被告乙○○不知竊盜云云，應係
    迴護被告乙○○之詞，尚不可採，而所述被告乙○○共同包裝竊得之檳榔等語，
    顯無攀誣之情；甚且，甲○○亦因與被告在上開時地共同竊取王西揚所有之檳榔
    而涉有竊盜罪行，經臺灣屏東地方法院以八十八年度易字第一一七五號判決判處
    有期徒刑一年確定，亦有該判決書及臺灣新竹地方法院檢察署刑事案件查詢表等
    件影本在卷足憑，被告乙○○與甲○○於右揭時地共同竊取王西揚所有檳榔之犯
    行，洵堪認定，應依法予以論科。
二、被告乙○○持以行竊之連接有鎌刀之竹竿，客觀上足以對人體安全構成威脅，該
    當於刑法第三百二十一條第三款之兇器，被告乙○○持以行竊，該其所為係犯刑
    法第三百二十一條第一項第三款之加重竊盜罪。被告乙○○與甲○○就上開犯行
    間，有犯意聯絡、行為分擔，應依刑法第二十八條共同正犯論處。又被告乙○○
    前因恐嚇及違反麻醉藥品管理條例案件，分別經法院判處有期徒刑三月、四月及
    定應執行刑六月確定，甫於八十七年一月二十九日執行完畢，亦有臺灣高等法院
    被告全國前案紀錄表在卷足憑，被告前受有期徒刑之執行完畢，五年內再犯本件
    最輕本刑為有期徒之罪為累犯，應依刑法第四十七條之規定加重其刑。本院審酌
    被告犯罪之動機、目的、手段、方法、所生危害及犯後仍飾詞卸責等一切情狀，
    量處如主文所示之刑，以示懲儆。又被告持以行竊之連接有鎌刀之竹竿一支，未
    據扣案，本院無從知悉該鎌刀竹竿已否滅失，為避免將來執行滋生困擾，爰不併
    為沒收之諭知，附此敘明。
據上論斷，應依刑事訴訟法第二百九十九條第一項前段，刑法第二十八條、第三百二
十一條第一項第三款、第四十七條，判決如主文。
本案經檢察官章京文到庭執行職務。
中      華      民      國    八十九    年     十二     月     十五     日
                                  臺灣新竹地方法院刑事第二庭
                                      法  官  王  永  春
右正本證明與原本無異。
如不服本判決，應於判決送達後十日內，向本院提出上訴狀。
                                      書記官  馮  玉  玲
中      華      民      國    八十九    年     十二     月     十五     日
中華民國刑法第三百二十一條
 (加重竊盜罪)
犯竊盜罪而有左列情形之一者，處六月以上五年以下有期徒刑：
一  於夜間侵入住宅或有人居住之建築物、船艦，或隱匿其內而犯之者。
二  毀越門扇、牆垣或其他安全設備而犯之者。
三  攜帶兇器而犯之者。
四  結夥三人以上而犯之者。
五  乘火災、水災或其他災害之際而犯之者。
六  在車站或埠頭而犯之者。
前項之未遂罰之。


司法院資訊處製作；財團法人民間司法改革基金會備份。
